臺灣桃園地方法院刑事判決　　　　　　　94年度訴字第1382號
公　訴　人　臺灣桃園地方法院檢察署檢察官
被　　　告　甲○○
上列被告因違反毒品危害防制條例案件，經檢察官提起公訴（94
年度毒偵字第1273號），及移送併案審理（94年度毒偵字第591
號、1750號、3019號），被告於本院準備程序進行中，就被訴及
併案之事實為有罪之陳述，經本院告知簡式審判程序意旨，並聽
取公訴人及被告之意見後，本院合議庭裁定依簡式審判程序審理
，判決如下：
    主  文
甲○○連續施用第一級毒品，累犯，處有期徒刑拾月，扣案之海
洛因參包（驗餘淨重合計零點肆柒公克）沒收銷燬之，注射針筒
參支沒收。又連續施用第二級毒品，累犯，處有期徒刑捌月。應
執行有期徒刑壹年肆月，扣案之海洛因參包（驗餘淨重合計零點
肆柒公克）沒收銷燬之，注射針筒參支沒收。
    事  實
一、甲○○前因麻藥及竊盜案件，分別經本院八十五年度易字第
    二六六四號及臺灣高等法院八十五年度上易字第七六七六號
    刑事判決判處有期徒刑六月及七月確定，嗣經臺灣高等法院
    八十六年度聲字第五八○號裁定應執行有期徒刑十一月確定
    ；惟其又因麻藥案件，經本院八十五年度訴字第一五七七號
    刑事判決判處有期徒刑三年四月確定，前開各案經合併執行
    ，於民國八十六年四月二十一日入監執行，至八十七年八月
    二十五日假釋出獄，嗣經撤銷假釋，於八十九年十二月九日
    入監執行殘刑二年五月二十八日，迄九十二年三月二十一日
    縮刑期滿執行完畢（構成累犯）。
二、惟其又因施用毒品案件，經本院八十八年度毒聲字第二○三
    九號裁定送觀察、勒戒，因認有繼續施用毒品之傾向，復經
    本院八十八年度毒聲字第二四○○號裁定令入戒治處所施以
    強制戒治，嗣因戒治屆滿三月，其成效經評定合格，經本院
    八十八年度毒聲字第四八九六號裁定停止戒治，所餘戒治期
    間付保護管束，然其於停止戒治付保護管束期間，又因施用
    毒品案件，經本院八十八年度毒聲字第七四六二號裁定撤銷
    停止戒治，令入戒治處所施以強制戒治，於八十九年五月十
    一日入臺灣新竹戒治所執行強制戒治，迄八十九年十二月八
    日強制戒治期滿執行完畢。
三、詎其仍不知悔改，復於前述強制戒治執行完畢後五年內，基
    於施用第一級毒品海洛因之概括犯意，自九十三年十一月二
    十六日起，至九十四年三月十四日上午八時許止，連續在桃
    園縣大溪鎮○○○路四十六號住處，以針筒注射之方式，施
    用第一級毒品海洛因多次；另基於施用第二級毒品安非他命
    之概括犯意，自九十三年十二月二十七日晚間十時許起，至
    九十四年一月二十六日晚間十時許止，連續在上址以燒烤吸
    食器吸食煙霧之方式，施用第二級毒品安非他命多次；嗣先
    後於(1)九十三年十二月二十八日晚間十一時許，在桃園縣大
    溪鎮○○路及番子寮路口為警查獲，並扣得海洛因一包（驗
    餘淨重○．一四公克）及其所有供施用海洛因犯罪所用之注
    射針筒一支；(2)九十四年一月十六日晚間七時許，在桃園縣
    大溪鎮○○○路、和二路口為警查獲，並扣得海洛因一包（
    驗餘淨重○．一五公克）；(3)九十四年一月二十七日晚間十
    時十分許，在桃園縣大溪鎮○○○路四十八號前為警查獲，
    並扣得海洛因一包（驗餘淨重○．一八公克）；(4)九十四年
    三月十四日下午二時三十分許，在桃園縣桃園市○○路八十
    巷十一號為警查獲，並扣得其所有供施用海洛因犯罪所用之
    注射針筒二支。
四、案經桃園縣警察局大溪分局、桃園分局報請臺灣桃園地方法
    院檢察署檢察官偵查起訴及移送併案審理。
    理  由
一、本案被告甲○○所犯之施用第一、二級毒品罪，為死刑、無
    期徒刑、最輕本刑三年以上有期徒刑或高等法院管轄第一審
    案件以外之罪，而被告於本院準備程序進行中，就被訴及併
    案事實為有罪之陳述，經本院告知簡式審判程序意旨，並聽
    取公訴人及被告之意見後，本院合議庭依刑事訴訟法第二百
    七十三條之一第一項之規定，裁定依簡式審判程序審理，合
    先敘明。
二、上揭施用第一級毒品海洛因、第二級毒品安非他命之犯罪事
    實，業據被告於本院審理時坦承不諱（見本院卷第四三、四
    四頁），核與被告前後四次為警查獲後，經警採集其尿液送
    驗，結果除九十四年三月十四日該次查獲之尿液僅呈嗎啡陽
    性反應外，其餘各次皆呈嗎啡、安非他命陽性反應相符，此
    有臺灣尖端先進生技醫藥股份有限公司出具之濫用藥物檢驗
    報告四份在卷可稽，並有扣案之海洛因三包（驗餘淨重合計
    ○．四七公克），業經鑑定無誤，此有法務部調查局出具之
    鑑定通知書三紙為證，及被告所有供施用海洛因所用之注射
    針筒三支可資佐證，足認被告前開自白與事實相符，堪以採
    信。
三、次查被告前因施用毒品案件，經本院八十八年度毒聲字第二
    ○三九號裁定送觀察、勒戒，因認有繼續施用毒品之傾向，
    復經本院八十八年度毒聲字第二四○○號裁定令入戒治處所
    施以強制戒治，嗣因戒治屆滿三月，其成效經評定合格，經
    本院八十八年度毒聲字第四八九六號裁定停止戒治，所餘戒
    治期間付保護管束，然其於停止戒治付保護管束期間，又因
    施用毒品案件，經本院八十八年度毒聲字第七四六二號裁定
    撤銷停止戒治，令入戒治處所施以強制戒治，於八十九年五
    月十一日入臺灣新竹戒治所執行強制戒治，迄八十九年十二
    月八日強制戒治期滿執行完畢等情，有臺灣高等法院被告全
    國前案紀錄表在卷可稽，是被告於前述強制戒治執行完畢後
    五年內，再犯本件施用第一、二級毒品海洛因、安非他命之
    犯行，洵堪認定，自應依法論科。
四、核被告所為，係犯毒品危害防制條例第十條第一、二項施用
    第一、二級毒品罪。被告持有第一、二級毒品之低度行為，
    均應為其進而施用之高度行為所吸收，不另論罪。又被告先
    後多次施用第一、二級毒品之犯行，時間緊接，方法相同，
    各觸犯構成要件相同之罪名，顯係基於概括犯意為之，為連
    續犯，均應依刑法第五十六條之規定，論以一罪，並皆加重
    其刑。被告所犯前開二罪，犯意各別，罪名不同，應分論併
    罰之。又起訴事實雖未敘及被告於九十四年一月二十六日後
    施用第一級毒品海洛因及該日以前施用第二級毒品安非他命
    之犯行，然該部分既與犯罪事實分別具有連續犯裁判上一罪
    之關係，應為起訴效力所及，本院自應併予審究。另被告前
    因麻藥及竊盜案件，分別經本院八十五年度易字第二六六四
    號及臺灣高等法院八十五年度上易字第七六七六號刑事判決
    判處有期徒刑六月及七月確定，嗣經臺灣高等法院八十六年
    度聲字第五八○號裁定應執行有期徒刑十一月確定；惟其又
    因麻藥案件，經本院八十五年度訴字第一五七七號刑事判決
    判處有期徒刑三年四月確定，前開各案經合併執行，於八十
    六年四月二十一日入監執行，至八十七年八月二十五日假釋
    出獄，嗣經撤銷假釋，於八十九年十二月九日入監執行殘刑
    二年五月二十八日，迄九十二年三月二十一日縮刑期滿執行
    完畢，此有臺灣高等法院被告全國前案紀錄表在卷可按，其
    前受有期徒刑執行完畢，於五年內再犯本件最重本刑為有期
    徒刑以上之罪，為累犯，所犯施用第一、二級毒品案件，皆
    應依刑法第四十七條之規定加重其刑，並遞加重之。爰審酌
    被告前因施用毒品經觀察勒戒、強制戒治後，仍未能戒除毒
    癮，足認其依賴毒品已深，惟念其犯後坦承犯行，且所犯之
    罪係自戕行為等一切情狀，分別量處如主文所示之刑，並定
    其應執行之刑，以資懲戒。扣案之海洛因三包（驗餘淨重合
    計○．四七公克），應依毒品危害防制條例第十八條第一項
    前段之規定諭知沒收銷燬之；另注射針筒三支，係被告所有
    ，且為供其施用海洛因犯罪所用之物，業據被告供述在卷（
    見本院卷第四六頁），併依刑法第三十八條第一項第二款宣
    告沒收。
據上論斷，應依刑事訴訟法第二百七十三條之一第一項、第二百
九十九條第一項前段，毒品危害防制條例第十條第一項、第二項
、第十八條第一項前段，刑法第十一條、第五十六條、第四十七
條、第三十八條第一項第二款、第五十一條第五款，判決如主文
。
本案經檢察官簡志祥到庭執行職務。
中　　華　　民　　國　　94　　年　　8 　　月　　29　　日
                  刑事第八庭    法　官　吳為平
以上正本證明與原本無異。
如不服本判決，應於送達後十日內，向本院提出上訴狀。
                                書記官  賴朱梅
中　　華　　民　　國　　94　　年　　9 　　月　　5 　　日
附錄論罪科刑法條：
毒品危害防制條例第十條：
施用第一級毒品者，處六月以上五年以下有期徒刑。
施用第二級毒品者，處三年以下有期徒刑。
